臺灣臺南地方法院刑事判決　　　　　　　100年度簡字第444號
聲　請　人　臺灣臺南地方法院檢察署檢察官
被　　　告　郭書川
　　　　　　陳文憲
上列被告因傷害等案件，經檢察官提起公訴（99年度調偵字第15
81號），本院判決如下：
    主  文
郭書川犯傷害罪，處拘役拾日，如易科罰金，以新臺幣壹仟元
折算壹日。
陳文憲犯公然侮辱罪，處拘役參拾日，如易科罰金，以新臺幣壹
仟元折算壹日；又犯傷害罪，處拘役肆拾日，如易科罰金，以新
臺幣壹仟元折算壹日。應執行拘役陸拾伍日，如易科罰金，以新
臺幣壹仟元折算壹日。
    事  實
一、郭書川係陳文憲之妹婿，平日相處不睦，民國（下同）99年
    5月25日15時30分許，在臺南市麻豆區小埤里小埤14之2號、
    陳文雄（即陳文憲之胞弟）經營之工廠內，二人因故發生口
    角，陳文憲基於公然侮辱之故意，在上開不特定多數人得共
    見共聞之場所，以：「幹你娘」、「你們夫妻沒有地方賺錢
    ，才來我弟弟這裡當乞丐乞討」等不雅言詞辱罵郭書川，並
    足以貶損其人格及聲譽，致郭書川被激怒後，持工作用之丁
    字鉤毆打陳文憲，致陳文憲受有右腰瘀青及挫傷之傷害，二
    人並基於傷害之故意，進而相互拉扯、毆打對方，致郭書川
    受有臉挫傷、右前臂挫傷、右肘、前臂及腕磨損或擦傷、左
    小腿擦傷等傷害。
二、案經郭書川、陳文憲訴由臺南市政府警察局麻豆分局報告臺
    灣臺南地方法院檢察署檢察官偵查辦理。
    理  由
一、關於被告郭書川之犯罪事實有下列證據可資佐證：
  (一)證人陳佳昌於警詢、偵查中之證述（詳警卷第17至20頁，臺
    灣臺南地方法院檢察署99年度核交字第3348號卷第16頁）。
  (二)證人李月桃於偵查中之證述（詳臺灣臺南地方法院檢察署99
    年度核交字第3348號卷第16至17頁）。
  (三)證人陳諾薇於偵查中之證述（詳臺灣臺南地方法院檢察署99
    年度核交字第3348號卷第17頁）。
  (四)臺南市政府警察局麻豆分局扣押物品目錄表、扣押物品清單
    這1紙（詳警卷第24頁，臺灣臺南地方法院檢察署99年度核
    交字第3348號卷第1頁）。
  (五)告訴人即另一被告陳文憲於財團法人台灣基督長老教會新樓
    醫院所開立之診斷證明書1紙（詳警卷第27頁）。
  (六)告訴人即另一被告陳文憲之受傷照片（詳警卷第28至31頁）
    。
  (七)被告郭書川於警詢、偵查中之自白（詳警卷第5至7頁，臺灣
    臺地方法院檢察署99年度核交字第3348號卷第7、8頁）。
二、關於被告陳文憲犯罪事實之部分：
    訊據被告陳文憲固坦承與另一被告郭書川於上揭時、地有發
    生爭執，惟矢口否認有何辱罵及毆打郭書川之事實，伊辯稱
    ：伊任郭書川傷害後即離開現場云云。惟查：上揭事實業據
    郭書川於警詢及偵查中指訴綦詳（詳警卷第5至7頁，臺灣臺
    南地方法院檢察署99年度核交字第3348號卷第7、8、17頁）
    ，核與證人陳佳昌、陳諾薇及李月桃於警詢、偵查中之證述
    情節相符（詳警卷第17至20頁，臺灣臺南地方法院檢察署99
    年度核交字第3348號卷第16、17頁），足見被告陳文憲不僅
    有出口辱罵郭書川，更與之拉扯、互毆，此外，復有告訴人
    郭書川之診斷證明書（詳警卷第26頁）在卷可資佐證，被告
    所辯無非卸責之詞，不足採信，其犯嫌應堪認定。
三、論罪科刑：
  (一)核被告郭書川所為，係犯刑法第277條第1項之傷害罪。
  (二)核被告陳文憲所為，係犯刑法第309條第1項之公然侮辱罪及
    同法第277條第1項之傷害罪。被告所犯上開2罪間，犯意各
    別，行為互殊，應予分論併罰。
  (三)爰分別審酌被告郭書川、陳文憲2人均為智識成熟之成年人
    ，卻不思理性解決前開糾紛，率爾以暴力相向或言詞辱罵他
    人，所為實屬不該，兼衡被告2人之素行、犯罪之動機、目
    的、手段、被告陳文憲犯罪後否認犯行及被告郭書川犯罪後
    坦承犯行等一切情狀，各量處如主文所示之刑，並定其應執
    行之刑，並分別諭知易科罰金及易服勞役之折算標準，以資
    懲儆。
四、依刑事訴訟法第449條第1項前段、第3項，刑法第277條第1
    項、第309條第1項、第41條第1項前段、第42條第3項前段、
    第51條第6款，刑法施行法第1條之1，逕以簡易判決處刑如
    主文。
五、如不服本判決，得自收受送達之日起10日內向本院提出上訴
    狀，上訴於本院第二審合議庭（須附繕本）。
中    華    民    國    100    年    3    月    31    日
                    刑事第一庭    法  官  洪士傑
以上正本證明與原本無異。
如不服本判決應於收受判決後10日內向本院提出上訴書狀（應附
繕本）。
                                  書記官  黃鋕偉
中    華    民    國    100    年    3    月    31    日
附錄本案論罪科刑法條全文：
中華民國刑法第277條：
傷害人之身體或健康者，處3年以下有期徒刑、拘役或1千元以下
罰金。
犯前項之罪因而致人於死者，處無期徒刑或7年以上有期徒刑；
致重傷者，處3年以上10年以下有期徒刑。
中華民國刑法第309條：
公然侮辱人者，處拘役或3百元以下罰金。
以強暴犯前項之罪者，處1年以下有期徒刑、拘役或5百元以下罰
金。